# 请教陈版 VIE合并急！

提问人：dxhnyds 时间：2013-03-30 13:50:47
情况如下: 公司实际控制人A 通过其境外公司设立WOFE A, A的妻子B于境内设立 1 人有限责任公司PRC B, 设立后，WOFE A与PRC B,签订如下协议：
1. 购销协议， 即 PRC B授权WOFE A在协议有效期内只销售PRC B的商品，同时限定PRC B为WOFE A的独家供应商 2.咨询服务协议，即PRC B聘请WOFE A为其业务提供技术支持和咨询，且WOFE A接受聘用，同时PRC B向WOFE A支付服务费 3.购买权协议，即B与PRC B同意向WOFE A授予不可撤消的股权转让期权和资产购买期权 4.表决权委托协议，B委托A行使PRC B的表决权，A接受委托 5.商标许可协议，PRC B授予WOFE A商标使用权 6.专利许可协议，PRC B授予WOFE A专利使用权 7.股权质押协议，将B持有的PRC B之100%股权质押给WOFE A，并完成了工商登记变更
通过以上诸协议(统称 控制协议), PRC B的日常运营均由WOFE B控制和管理。
1. PRC B是否应作为VIE纳入境外公司的合并范围？
2. 如果纳入合并范围，则PRC B的实收资本如何合并抵消？还是应当在上述协议签订时，WOFE B即确认相应的负债？
由于对这块不是很熟，请陈版和各位达人不吝赐教。

回答人：chenyiwei
协议控制问题很复杂，涉及大量高度主观的判断。如果本案例中最终被认定为基于协议的控制，则PRC B应作为VIE纳入境外公司的合并范围。在合并报表中，对于PRC B的实收资本如何合并抵消的问题，要看VIE协议中是否给PRC B的名义股东（实际控制人之妻）以明确的保底、固定收益承诺。如果有此类承诺的，则按照该等承诺涉及的金额确认为负债，否则直接计入权益。

提问人：dxhnyds 时间：2013-04-11 21:17:50
跟进问题 请教陈版，如果成立VIE的资金系母公司提供，由于上述两家均未做账务处理，是否控制方应当首先还原一块债权， 借 其他应收 代 何科目？ 被控制方 借 实收资本 贷 其他应付？
抵消分录又是什么？ 谢谢 不吝解答

回答人：chenyiwei
我理解似乎不必虚拟这样的分录，而是将两个具有控制关系的实体合并后，考虑该实体对外承担义务的情况，确定子公司权益中在合并报表层面应确认为负债的金额。